【裁判字號】    99,審訴,1319
【裁判日期】    990525
【裁判案由】    毒品危害防制條例
【裁判全文】
臺灣高雄地方法院刑事判決            99年度審訴字第1319號
公  訴  人  臺灣高雄地方法院檢察署檢察官
被      告  乙○○
上列被告因毒品危害防制條例案件，經檢察官提起公訴（99年度
毒偵字第976 號、第1229號、第1440號、第1507號），本院依簡
式審判程序審理，判決如下：
    主  文
乙○○犯如附表所示之肆罪，均累犯，各處如附表所示之刑，應
執行有期徒刑貳年。
    事  實  及  理  由
一、本件被告乙○○所犯之罪，為死刑、無期徒刑、最輕本刑為
    3 年以上有期徒刑以外之罪，其於準備程序進行中，就被訴
    事實為有罪之陳述，經本院告知簡式審判程序之旨，並聽取
    檢察官及被告之意見後，裁定進行簡式審判程序。
二、犯罪事實：
    乙○○前因施用毒品案件，經本院以95年度毒聲字第839 號
    裁定送觀察、勒戒後，認有繼續施用毒品之傾向，復經本院
    以95年度毒聲字第1877號裁定令入戒治所施以強制戒治，於
    民國96年9 月12日執行完畢，並經臺灣高雄地方法院檢察署
    檢察官以96年度戒毒偵字第332 號不起訴處分確定。另因販
    賣第二級毒品，經本院以89年訴字1429號判處有期徒刑5 年
    確定，於94年4 月26日假釋出監，嗣經撤銷假釋，執行殘刑
    1 年5 月又18日，於98年1 月30日縮短刑期執行完畢。詎其
    猶未戒除毒癮，於前開強制戒治執行完畢釋放後5 年內，復
    基於施用第一級毒品海洛因及第二級毒品甲基安非他命之犯
    意，分別於附表所示之時地施用第一級毒品海洛因及第二級
    毒品甲基安非他命（施用毒品之時間、地點、查獲時間及地
    點均如附表所示）。
三、證據名稱：
    被告於本院審理中之自白，屏東縣政府警察局屏東分局毒品
    案件涉嫌人尿液採證編號姓名對照表（編號：0000000 號）
    、台灣檢驗科技股份有限公司98年12月15日（編號：000000
    0 號）濫用藥物尿液檢驗報告、高雄市政府警察局前鎮分局
    毒品案嫌疑人尿液代碼與姓名對照表（代碼：I475）、高雄
    市立凱旋醫院98年12月22日（代碼：I475）之濫用藥物尿液
    檢驗報告、高雄市政府警察局左營分局毒品案嫌疑人尿液代
    碼與姓名對照表（代碼：C98579）、高雄市立凱旋醫院98年
    12月30日（代碼：C98579號）之濫用藥物尿液檢驗報告、臺
    灣高雄第二監獄尿液委外送驗清單（編號：0003號）、台灣
    檢驗科技股份有限公司99年2 月24日（編號：0003）濫用藥
    物尿液檢驗報告各1 紙，臺灣高等法院被告前案紀錄表。
四、核被告所為，分別係犯毒品危害防制條例第10條第1項、第2
    項之施用第一、二級毒品罪。其持有第一級毒品海洛因、第
    二級毒品甲基安非他命之低度行為，分別為施用之高度行為
    吸收，均不另論罪。被告所犯上開4 罪，犯意各別，行為互
    殊，應予分論併罰。被告有如前開犯罪科刑及執行紀錄，此
    有臺灣高等法院被告前案紀錄表1 份在卷可稽，其前受徒刑
    之執行完畢後，5 年以內分別故意再犯本件有期徒刑以上之
    各罪，均為累犯，應依刑法第47條第1 項規定，各加重其刑
    。被告於遭警查獲後，於有偵查犯罪權限之機關及公務員發
    覺其犯罪前，主動在警詢中自承其如附表編號1 、2 所示之
    施用第一級毒品之犯罪事實，是被告此舉當認合於自首要件
    ，爰依刑法第62條前段規定，就此部分犯行減輕其刑。被告
    所犯如附表編號1 、2 所示2 罪，均有上述加重及減輕事由
    ，應依刑法第71條第1 項先加後減之。審酌被告前經強制戒
    治執行完畢釋放後，仍未能徹底戒絕毒品，復再犯本件施用
    毒品罪，顯見其自制力不足，無法擺脫毒品，惟念所犯施用
    毒品罪乃屬戕害自身身心健康行為，且其犯後已坦認犯行等
    一切情狀，分別量處如主文所示之刑及定應執行刑。
據上論斷，應依刑事訴訟法第273 條之1 第1 項、第299 條第1
項前段、第310 條之2 、第454 條第1 項，毒品危害防制條例第
10條第1 項、第2 項，刑法第11條前段、第47條第1 項、第62條
前段、第51條第5 款，判決如主文。
本案經檢察官甲○○到庭執行職務。
中    華    民    國    99    年      5   月    25    日
                  刑事第十庭  法  官  顏銀秋
以上正本證明與原本無異。
如不服本判決應於收受送達後10日內向本院提出上訴書狀，並應
敘述具體理由；如未敘述上訴理由者，應於上訴期間屆滿後20日
內向本院補提理由書（均須按他造當事人之人數附繕本）「切勿
逕送上級法院」。
中    華    民    國    99    年    5     月    26    日
                              書記官  林豐富
附錄論罪科刑法條
毒品危害防制條例第10條（施用毒品罪）
施用第一級毒品者，處6月以上5年以下有期徒刑。
施用第二級毒品者，處3年以下有期徒刑。
附表：
┌─┬─────┬────────┬────────────┬─────┬───────────┐
│編│施用時間  │施用地點        │   查獲時間、地點       │所犯之罪  │     所處之刑         │
│號│          │                │                        │          │                      │
├─┼─────┼────────┼────────────┼─────┼───────────┤
│1 │於98年11月│在高雄市小港區某│於98年11月25日15時許，在│施用第一級│累犯，處有期徒刑捌月。│
│  │24日18時許│處公園公廁內，以│屏東縣麟洛鄉○○路旁，因│毒品      │                      │
│  │          │針筒注射之方式，│騎乘機車形跡可疑，為警盤│          │                      │
│  │          │施用第一級毒品海│查，乙○○於有偵查犯罪權│          │                      │
│  │          │洛因1次         │限之機關及公務員發覺其犯│          │                      │
│  │          │                │罪前，主動向警方自承左列│          │                      │
│  │          │                │施用第一級毒品犯行，並同│          │                      │
│  │          │                │意採尿送驗，檢驗結果確呈│          │                      │
│  │          │                │可待因、嗎啡陽性反應。  │          │                      │
├─┼─────┼────────┼────────────┼─────┼───────────┤
│2 │於98年12月│在高雄市前鎮區之│於98年12月6 日2 時30分許│施用第一級│累犯，處有期徒刑捌月，│
│  │4日23時許 │興仁公園廁所內，│，在高雄市前鎮區草衙里后│毒品      │                      │
│  │          │以針筒注射之方式│安路2 號前，因在深夜遊蕩│          │                      │
│  │          │，施用第一級毒品│形跡可疑，為警盤查，劉慶│          │                      │
│  │          │海洛因1次       │文於有偵查犯罪權限之機關│          │                      │
│  │          │                │及公務員發覺其犯罪前，主│          │                      │
│  │          │                │動向警方自承左列施用第一│          │                      │
│  │          │                │級毒品犯行，並同意採尿送│          │                      │
│  │          │                │驗，檢驗結果確呈嗎啡陽性│          │                      │
│  │          │                │反應。                  │          │                      │
├─┼─────┼────────┼────────────┼─────┼───────────┤
│3 │於98年12月│在高雄市前鎮區某│於98年12月10日12時許，在│施用第一級│累犯，處有期徒刑玖月。│
│  │9日下午某 │處公園內，以針筒│高雄市○鎮區鎮○街35號前│毒品      │                      │
│  │時許      │注射之方式，施用│，因形跡可疑為警盤查，經│          │                      │
│  │          │第一級毒品海洛因│警採集其尿液送驗，結果確│          │                      │
│  │          │1次             │呈嗎啡、可待因陽性反應。│          │                      │
│  │          │                │                        │          │                      │
├─┼─────┼────────┼────────────┼─────┼───────────┤
│4 │於99年2月4│在高雄市○○路「│於99年2 月4 日因毒品案件│施用第二級│累犯，處有期徒刑肆月。│
│  │日凌晨某時│意誠堂」後方巷內│入監服刑，於隔日因出庭還│毒品      │                      │
│  │許        │，以針筒注射之方│押後採集尿液送驗結果呈甲│          │                      │
│  │          │式，施用第二級毒│基安非他命陽性反應。    │          │                      │
│  │          │品甲基安非他命1 │                        │          │                      │
│  │          │次              │                        │          │                      │
└─┴─────┴────────┴────────────┴─────┴───────────┘

司法院資訊處製作；財團法人民間司法改革基金會備份。
